【裁判字號】    97,訴,433
【裁判日期】    970227
【裁判案由】    毒品危害防制條例
【裁判全文】
臺灣板橋地方法院刑事判決              97年度訴字第433號
公  訴  人  臺灣板橋地方法院檢察署檢察官
被      告  甲○○
上列被告因違反毒品危害防制條例案件，經檢察官提起公訴（九
十六年度毒偵字第九九五六號），被告於準備程序中對被訴之事
實為有罪陳述，本院合議庭裁定由受命法官獨任行簡式審判程序
，並判決如下：
    主  文
甲○○施用第一級毒品，處有期徒刑柒月，扣案海洛因驗餘淨重
零點壹參肆玖公克沒收銷燬之，盛裝上開海洛因之包裝塑膠袋貳
只沒收。又施用第二級毒品，處有期徒刑肆月。應執行有期徒刑
玖月，扣案海洛因驗餘淨重零點壹參肆玖公克沒收銷燬之，盛裝
上開海洛因之包裝塑膠袋貳只沒收。
    事  實
一、甲○○前於民國九十四年間施用毒品案件，經本院以九十五
    年度毒聲字第五一二號裁定送觀察、勒戒後，認有繼續施用
    毒品之傾向，復經本院以九十五年度毒聲字第一二一一號裁
    定令入戒治處所施以強制戒治，嗣因強制戒治滿六個月，認
    無繼續戒治之必要，於九十六年四月三十日戒治執行完畢釋
    放出所，並由臺灣板橋地方法院檢察署檢察官於九十六年五
    月二十四日以九十六年度戒毒偵字第二一四號為不起訴處分
    確定在案；又於九十六年八月間犯施用第一級毒品、第二級
    毒品罪，嗣經臺灣臺北地方以九十六年度訴字第一六四九號
    判處有期徒刑六月、三月，應執行有期徒刑八月（尚未確定
    ），猶不知悔改，明知海洛因、甲基安非他命分別係毒品危
    害防制條例所規定之第一級、第二級毒品，不得非法持有、
    施用，竟於上開強制戒治執行完畢釋放後五年內，基於施用
    第一級毒品海洛因之犯意，於九十六年十二月四日下午三時
    許，在當時位於臺北縣板橋市○○街七十五巷二十一號三樓
    住處，以將海洛因加水置於注射針筒並注射至身體之方式，
    非法施用第一級毒品海洛因；甲○○另基於施用第二級毒品
    甲基安非他命之犯意，於同日（九十六年十二月四日）上午
    十時許（起訴書略載同日為警採尿前九十六小時內某時），
    在上址住處（起訴書略載不詳地點），以將甲基安非他命置
    於吸食器玻璃球內點火加熱燒烤產生白煙吸聞之方式，非法
    施用第二級毒品甲基安非他命。嗣於九十六年十二月四日晚
    間九時二十分許，甲○○在臺北縣板橋市○○街一二０號前
    為警查獲，並扣得其購得而尚未及施用之海洛因二包（白色
    粉末狀，扣案淨重零點一四一零公克，經取樣部分檢驗用罄
    ，驗餘淨重零點一三四九公克）。
二、案經臺北市政府警察局萬華分局移送臺灣板橋地方法院檢察
    署檢察官偵查起訴。
    理  由
一、訊據被告甲○○對於上揭時地，施用第一級毒品海洛因、第
    二級毒品甲基安非他命之事實，於本院審理中坦承不諱，並
    有其購得而尚未及施用之白色粉末二包扣案可資佐證。又被
    告經警查獲所採集尿液經送鑑定，呈海洛因代謝物嗎啡、甲
    基安非他命陽性反應，有臺灣尖端先進生技醫藥股份有限公
    司九十六年十二月十四日（檢體編號０２０３９８號）濫用
    藥物檢驗報告、鑑定人結文及尿液檢體委驗單各一紙在卷可
    稽。而上述扣案白色粉末二包，經交通部民用航空局航空醫
    務中心鑑定結果，確為第一級毒品海洛因（扣案淨重零點一
    四一零公克，經取樣部分檢驗用罄，驗餘淨重零點一三四九
    公克）無誤，有該中心九十六年十二月七日航藥鑑字第０九
    六二一五五號毒品鑑定書一紙附卷可按。另被告前因施用毒
    品案件，民國九十五年間施用毒品案件，經本院以九十五年
    度毒聲字第五一二號裁定送觀察、勒戒後，認有繼續施用毒
    品之傾向，復經本院以九十五年度毒聲字第一二一一號裁定
    令入戒治處所施以強制戒治，嗣因強制戒治滿六個月，認無
    繼續戒治之必要，而於九十六年四月三十日戒治執行完畢釋
    放出所，並由臺灣板橋地方法院檢察署檢察官於九十六年五
    月二十四日以九十六年度戒毒偵字第二一四號為不起訴處分
    確定等情，有臺灣高等法院被告前案紀錄表附卷可憑，足徵
    被告係強制戒治執行完畢釋放後五年內再犯本案施用第一級
    毒品、第二級毒品之罪。本案事證明確，被告犯行洵堪認定
    ，應依法論科。
二、按海洛因、甲基安非他命分別係毒品危害防制條例第二條第
    二項第一款、第二款所明定之第一級、第二級毒品，不得非
    法持有、施用。核被告所為，係犯毒品危害防制條例第十條
    第一項之施用第一級毒品海洛因罪，及同條第二項之施用第
    二級毒品甲基安非他命罪。被告上開施用第一級毒品海洛因
    前後持有海洛因及其施用第二級毒品甲基安非他命前持有安
    非他命之低度行為，應分別為施用海洛因、甲基安非他命之
    高度行為所吸收，均不另論罪。又被告上開所犯施用第一級
    毒品罪及施用第二級毒品罪間，犯意各別，行為互殊，應予
    分論併罰。爰審酌被告犯罪之動機、目的、手段、所生危害
    ，兼衡被告施用毒品戕害一己之身心健康，並於審理中自陳
    為警查獲後即至醫院接受戒毒治療，及其係國中肄業之智識
    程度（見警詢筆錄），暨犯後坦承犯行之態度等一切情狀，
    分別量處如主文所示之刑，並定其應執行之刑，以資儆懲。
    末查，扣案海洛因二包（驗餘淨重零點一三四九公克），係
    查獲之第一級毒品，應依毒品危害防制條例第十八條第一項
    前段之規定，宣告沒收銷燬之；另取樣之海洛因，因檢驗用
    罄而滅失，爰不另為沒收銷燬之諭知。又被告購得上開毒品
    海洛因二包預供己施用，但其尚未及施用即為警查獲等情，
    業據被告供明在卷，是該扣案海洛因之包裝塑膠袋二只，核
    屬被告所有供其施用海洛因犯罪預備使用之物，爰依刑法第
    三十八條第一項第二款規定併宣告沒收之。
據上論斷，應依刑事訴訟法第二百七十三條之一第一項、第二百
九十九條第一項前段，毒品危害防制條例第十條第一項、第二項
、第十八條第一項前段，刑法第十一條前段、第五十一條第五款
、第三十八條第一項第二款，判決如主文。
本案經檢察官鄭潔如到庭執行職務。
中    華    民    國    97    年    2     月    27    日
                  刑事第十六庭  法  官  楊 志 雄
以上正本證明與原本無異
如不服本判決應於送達後10日內向本院提出上訴狀
                                書記官  陳 春 銘
中    華    民    國    97    年    2     月    27    日
附錄本案論罪科刑法條全文：
毒品危害防制條例第十條
施用第一級毒品者，處六月以上五年以下有期徒刑。
施用第二級毒品者，處三年以下有期徒刑。


司法院資訊處製作；財團法人民間司法改革基金會備份。
